臺灣高等法院刑事裁定　　　　　　　　　　　　　　九十一年度毒抗字第六一三號
　　抗　告　人
　　即　被　告　甲○
右列抗告人，因違反毒品危害防制條例案件，不服臺灣臺北地方法院九十一年十月四
日裁定（九十一年度毒聲字第二０一五號）提起抗告，本院裁定如左：
    主    文
抗告駁回。
    理    由
一、本件聲請意旨略以：被告甲○於民國九十一年三月三十日上午七時五十八分許前
    七十二小時 (聲請書誤載為九十六小時)內某時，在不詳地點，施用第二級毒品
    ＭＤＭＡ，嗣於同日上午三時二十分許，在台北市○○街○段五十號十樓「爵士
    藍調舞廳」內為警查獲。爰依毒品危害防制條例第二十條第一項及觀察勒戒處分
    執行條例第三條第一項，聲請裁定將被告送勒戒處所觀察勒戒等語。
二、被告於警訊、偵查時雖均矢口否認有何施用ＭＤＭＡ犯行，惟查被告於為警查獲
    當日之上午七時五十八分許所親採之尿液，經警送請台北市立療養院、台灣尖端
    先進生技醫藥股份有限公司，以酵素免疫分析法 (ＥＩＡ) 進行初步篩選，再以
    氣相層析質譜分析法 (ＧＣ／ＭＳ) 進行確認分析結果，均呈ＭＤＭＡ陽性反應
    ，此有台北市立療養院九十一年四月十六日煙毒尿液檢驗報告書、台灣尖端先進
    生技醫藥股份有限公司濫用藥物檢驗中心九十一年七月二十四日濫用藥物檢驗報
    告各一紙在卷可參，已足以排除偽陽性之反應，復參諸卷附行政院國軍退除役官
    兵輔導委員會台北榮民總醫院所函示之「食用亞甲二氧基（ＭＤＭＡ）後，可由
    尿液檢出之時限，會隨著個人食用的劑量及體質代謝速度不同而有所差異，根據
    國外文獻資料報導，服用５０ｍｇ之亞甲二氧基（ＭＤＭＡ），有七十二％之劑
    量會在七十二小時內檢測出來，資料顯示若要達到幻覺現象則需服用１００ｍｇ
    －１５０ｍｇ以上，因此可推測尿液平均可檢出之時限將大於七十二小時」之情
    ，足徵被告確有於九十一年三月三十日上午七時五十八分許前七十二小時內某時
    ，在某不詳地點，施用第二級毒品ＭＤＭＡ，從而檢察官聲請將被告裁定送勒戒
    處所，進行觀察、勒戒，為有理由，應予准許。
三、原審本同上之見解，依毒品危害防制條例第二十條第一項、觀察勒戒處分執行條
    例第三條第一項，裁定甲○施用第二級毒品，應送勒戒處所觀察、勒戒，經核並
    無不合，被告抗告意旨以伊平日有正當工作，鮮少出入舞廳場所，實因平日工作
    壓力而有夜間食用鎮定劑習慣，且查獲前後，因牙齒正逢生長智齒，而有間斷吃
    止痛藥品，但確實並無且未曾食用或施打違禁品為由，指摘原裁定不當，為無理
    由，應予駁回。
四、據上論斷，應依刑事訴訟法第四百十二條裁定如主文。
中      華      民      國    九十一    年      十一    月      七      日
                              臺灣高等法院刑事第二庭
                                  審判長法  官  蔡  長  溪
                                        法  官  林  俊  益
                                        法  官  楊  貴  志
右正本證明與原本無異。
不得再抗告。
                                        書記官  胡      儀
中      華      民      國    九十一    年      十一    月    十一      日
